# 请教各位关于国有建设用地划拨款入账问题

提问人：陈小霖 3232 时间：2020-03-04 16:09:00
各位坛友好，现被审计单位为新能源建设项目，于 19 年和政府签订了国有建设用地划拨决定书，并于 12 月支付划拨款 1900 万，该土地为划拨性质仅用于该项目建设，不可转让、转租。过往划拨用地因为不用缴纳出让金，一般不做账务处理。现该土地缴纳了划拨款，应该入土地使用权还是作为长期待摊费用进行核算。

回答人：chenyiwei
“划拨款”是否指为取得该划拨地而支付的地上房屋建筑物补偿费、青苗补偿费等？如果是，则将所缴纳的补偿款作为一项长期待摊费用核算，摊销年限与该项目的主要固定资产的折旧年限一致。